【裁判字號】    97,訴,4805
【裁判日期】    971230
【裁判案由】    毒品危害防制條例
【裁判全文】
臺灣板橋地方法院刑事判決              97年度訴字第4805號
公  訴  人  臺灣板橋地方法院檢察署檢察官
被      告  甲○○
上列被告因違反毒品危害防制條例案件，經檢察官提起公訴（97
年度毒偵字第8494號），被告於本院準備程序進行中就被訴事實
為有罪之陳述，經本院合議庭裁定由受命法官獨任進行簡式審判
程序，判決如下：
    主  文
甲○○施用第一級毒品，累犯，處有期徒刑捌月。
    事  實
一、甲○○前因違反肅清煙毒條例案件，經臺灣臺北地方法院以
    79年度訴字第1832號判決判處有期徒刑4 年2 月，並由臺灣
    高等法院以79年度上訴字第4065號判決駁回上訴確定，後經
    臺灣高等法院以80年度聲減字第5725號裁定減為有期徒刑2
    年9 月又10日確定，於民國81年6 月8 日假釋出監，嗣經撤
    銷假釋，應執行殘刑有期徒刑10月10日。又因違反肅清煙毒
    條例案件，經臺灣臺北地方法院以81年度訴字第2863號判決
    判處有期徒刑5 年6 月確定，與上開殘刑有期徒刑10月10日
    接續執行後，再於85年6 月15日假釋出監，後再經撤銷假釋
    ，應執行殘刑有期徒刑2 年7 月13日。又因違反肅清煙毒條
    例案件，經本院以86年度訴字第751 號判決判處有期徒刑5
    年10月，並經臺灣高等法院以86年度上訴字第6090號判決駁
    回上訴確定；再因竊盜案件，經臺灣桃園地方法院以86年度
    易字第330 號判決判處有期徒刑3 月確定；復因詐欺案件，
    經本院以86年度易字第4178號判決判處有期徒刑6 月確定，
    上開3 罪嗣經臺灣高等法院以87年度聲字第628 號裁定應執
    行有期徒刑6 年5 月確定，與上開殘刑有期徒刑2 年7 月13
    日接續執行後，於91年6 月13日假釋出監，後再經撤銷假釋
    ，並經臺灣高等法院以96年度聲減字第1592號裁定將上開各
    罪各減為有期徒刑2 年1 月、2 年9 月、2 年11月、1 月15
    日、3 月，後3 罪並定應執行有期徒刑3 年2 月確定，於96
    年7 月16日執行完畢。又因施用毒品案件，經本院以92年度
    毒聲字第632 號裁定送觀察、勒戒後，認有繼續施用毒品之
    傾向，再經本院以92年度毒聲字第1595號裁定令入戒治處所
    施以強制戒治，後經本院以92年度毒聲字第3253裁定停止戒
    治付保護管束，於92年11月18日停止戒治出所另執行他案刑
    期，於93年5 月22日戒治期滿執行完畢，並經臺灣板橋地方
    法院檢察署檢察官以93年度戒毒偵字第209 號為不起訴處分
    確定。詎猶不思悛悔，復基於施用第一級毒品海洛因之犯意
    ，於97年9 月16日某時，在臺北縣中和市○○路○ 段34巷55
    弄11號2 樓住處，以將第一級毒品海洛因摻入水中用針筒施
    打之方式，施用第一級毒品海洛因1 次。嗣於同年9 月17日
    因另案通緝為警查獲，經警採尿送驗後呈鴉片類陽性反應，
    始查知上情。
二、案經臺北市政府警察局萬華分局報請臺灣板橋地方法院檢察
    署檢察官偵查起訴。本院於準備程序進行中，被告就被訴事
    實為有罪之陳述，經告知被告簡式審判程序之旨，並聽取當
    事人之意見後，裁定進行簡式審判程序。
    理  由
一、上揭犯罪事實，業經被告甲○○於本院準備程序及審理中坦
    承不諱，而被告經警於97年9 月17日採集其尿液檢體送驗結
    果，呈鴉片類反應一情，亦有臺北市政府警察局偵辦毒品案
    件尿液檢體委驗單、臺灣尖端先進生技醫藥股份有限公司97
    年9 月26日濫用藥物檢驗報告各1 紙在卷可佐，足認被告之
    自白與事實相符，洵堪採為認定事實之依據。事證明確，被
    告犯行已堪認定。此外，被告前因施用毒品案件，經本院以
    92年度毒聲字第632 號裁定送觀察、勒戒後，認有繼續施用
    毒品之傾向，再經本院以92年度毒聲字第1595號裁定令入戒
    治處所施以強制戒治，後經本院以92年度毒聲字第3253裁定
    停止戒治付保護管束，於92年11月18日停止戒治出所另執行
    他案刑期，於93年5 月22日戒治期滿執行完畢，並經臺灣板
    橋地方法院檢察署檢察官以93年度戒毒偵字第209 號為不起
    訴處分確定等情，亦有臺灣高等法院被告前案紀錄表1 份在
    卷可考，被告於上開強制戒治執行完畢釋放後，5 年內再犯
    本件施用毒品犯行，應依法論科。
二、核被告甲○○所為，係犯毒品危害防制條例第10條第1 項之
    施用第一級毒品罪。其施用第一級毒品海洛因前持有第一級
    毒品海洛因之低度行為，應為施用之高度行為所吸收，不另
    論罪。又被告有如犯罪事實欄所載之犯罪科刑執行情形，此
    有臺灣高等法院被告前案紀錄表1 份在卷可憑，其受有期徒
    刑之執行完畢後，5 年以內故意再犯本件有期徒刑以上之施
    用第一級毒品罪，為累犯，應依刑法第47條第1 項之規定加
    重其刑。爰審酌被告前已因施用毒品案件經送強制戒治，並
    經法院多次判刑在案，此有臺灣高等法院被告前案紀錄表1
    份附卷可佐，仍不能戒除毒癮，再次漠視法令禁制而犯本罪
    ，顯見其戒除毒癮之意志薄弱，惟念其犯後坦承犯行，態度
    尚佳，且施用毒品所生危害，實以自戕身心健康為主，對於
    他人生命、身體、財產等法益，尚無明顯而重大之實害等一
    切情狀，量處如主文所示之刑，以示懲儆。
據上論斷，應依刑事訴訟法第273 條之1 第1 項、第299 條第1
項前段，毒品危害防制條例第10條第1 項，刑法第11條前段、第
47條第1 項，判決如主文。
本案經檢察官李巧菱到庭執行職務。
中    華    民    國    97    年    12    月    30    日
                      刑事第十三庭  法  官    曾淑娟
上列正本證明與原本無異。
如不服本判決，應於判決送達後10日內敘明上訴理由，向本院提
出上訴狀 (應附繕本) ，上訴於臺灣高等法院。其未敘述上訴理
由者，應於上訴期間屆滿後20日內向本院補提理由書「切勿逕送
上級法院」。
                                    書記官    謝雪紅
中    華    民    國    97    年    12    月    30    日
附錄本案論罪科刑法條全文：
毒品危害防制條例第10條
施用第一級毒品者，處6 月以上 5 年以下有期徒刑。
施用第二級毒品者，處3 年以下有期徒刑。


司法院資訊處製作；財團法人民間司法改革基金會備份。
